臺灣臺北地方法院民事裁定
111年度抗字第271號
抗  告  人  陳宏澤  

相  對  人  裕富數位資融股份有限公司

法定代理人  許國興  



上列當事人間請求本票裁定事件，抗告人對於民國111年2月21日
本院司法事務官所為111年度司票字第2404號之裁定提起抗告，
本院裁定如下：
    主  文
抗告駁回。
抗告程序費用新臺幣壹仟元由抗告人負擔。
    理  由
一、按執票人向本票發票人行使追索權時，得聲請法院裁定後強
    制執行，票據法第123條定有明文。而本票執票人依上揭規
    定，聲請法院裁定許可對發票人強制執行係屬非訟事件，此
    項聲請之裁定及抗告法院之裁定，僅依非訟事件程序，以審
    查強制執行許可與否，並無確定實體上法律關係存否之效力
    ，如發票人就票據債務之存否有爭執時，應由發票人提起確
    認之訴，以資解決（最高法院56年台抗字第714號、57年台
    抗字第76號判決意旨參照）。
二、相對人於原審聲請意旨略以：相對人執有抗告人於民國110
    年11月25日簽發之本票1紙，內載金額新臺幣（下同）163,2
    60元，付款地在臺北市，利息按年息16%計算，免除作成拒
    絕證書，到期日111年1月25日（下稱系爭本票），詎於到期
    後經提示僅支付其中部分外，其餘149,655元未獲付款，為
    此提出系爭本票1紙，聲請裁定就上開金額及依約定年息計
    算之利息准許強制執行等語。
三、抗告意旨略以：抗告人向相對人借款人借貸15萬元，然實際
    僅收到116,500元款項，抗告人每月預付利息為13,605元，
    相對人等同已先預收按年息70.5％計算之利息，已遠遠超過
    年息16％之法定利率限制，顯不合法，抗告人已對相對人提
    出涉犯重利罪之刑事告訴，原裁定逕依相對人之聲請，裁定
    准依本票強制執行，顯有未恰，爰請求撤銷原裁定，駁回相
    對人之聲請云云。
四、經查，相對人主張之事實，業據其提出系爭本票為證，復經
    原審就系爭本票為形式上之審查，認相對人對抗告人聲請本
    票強制執行之部分，已具備本票各項應記載事項，合於票據
    法第120條規定，屬有效之本票，乃裁定准許強制執行，並
    無不合。抗告人固以前揭情事資為抗辯，然依據前述說明，
    抗告人雖以其借款150,000元，實際僅收到116,500元款項，
    相對人預收遠超最高法定利率年息16％之利息為由，而對兩
    造間之消費借貸關係有所異議，核屬實體法律關係之抗辯，
    相對人就此既有爭執，即為實體法律關係之爭執，已非非訟
    事件程序所得審究之事由，揆諸前開說明，應由抗告人另循
    訴訟程序謀求解決，尚不得於本件非訟程序中為此爭執，抗
    告法院亦不得予以審究，本件仍應為許可強制執行之裁定。
    從而，抗告意旨指摘原裁定不當，求予廢棄，為無理由，應
    予駁回。
五、據上論結，本件抗告為無理由，爰依非訟事件法第21條第2
    項、第24條第1項、第46條，民事訴訟法第495條之1第1項、
    第449條第1項、第78條，裁定如主文。
中　　華　　民　　國　　111 　年　　4 　　月　　29　　日
                 民事第四庭   審判長法　官  蔡政哲
　　　　　　　　　
　　　　　　　　　                  法  官  陳正昇
　　　　　　　　　
　　　　　　　　　                  法  官  李家慧 
以上正本係照原本作成。
本裁定不得抗告。
中　　華　　民　　國　　111 　年　　4 　　月　　29　　日
                                    書記官  王怡茹